【裁判字號】    98,上易,41
【裁判日期】    980623
【裁判案由】    侵權行為損害賠償
【裁判全文】
臺灣高等法院臺南分院民事判決  98年度上易字第41號
上  訴  人  甲 ○ ○
被上  訴人  乙 ○ ○
                      之1
上列當事人間請求侵權行為損害賠償事件，上訴人對於民國97年
12月23日臺灣臺南地方法院第一審判決（97年度重訴字第0114號
），提起上訴，本院於98年6月9日言詞辯論終結，判決如下：
    主  文
原判決關於駁回上訴人後開第二項之訴部分，及該部分假執行之
聲請，暨訴訟費用之裁判均廢棄。
上開廢棄部分，被上訴人應再給付上訴人新台幣捌萬貳仟陸佰貳
拾玖元，及自民國九十七年三月二十三日起至清償日止，按年息
百分之五計算之利息。
其餘上訴駁回。
第一、二審訴訟費用，由被上訴人負擔四分之一，其餘由上訴人
負擔。
    事實及理由
壹、上訴人方面：
一、聲明：求為判決：
  (一)原判決不利於上訴人部分廢棄。
  (二)上開廢棄部分，被上訴人應再給付上訴人新台幣（下同）三
    十五萬元，及自起訴狀繕本送達之翌日起至清償日止，按年
    息百分之五計算之利息。
二、本件上訴人於原審起訴主張：被上訴人於民國（下同）九十
    六年十一月三十日上午九時五分許，騎乘牌照號碼NK7─167
    號重型機車（即道路交通事故現場圖所載Ａ車），沿臺南市
    ○○路由南向北方向行駛，途經該路與安通路交岔路口前，
    竟疏於注意，跨越雙黃線行駛侵入對向車道提前左轉，適上
    訴人騎乘牌照號碼VHQ─128號輕型機車（即道路交通事故現
    場圖所載Ｂ車）沿安和路之對向車道由北往南駛來，見狀閃
    避不及，而遭被上訴人撞及，致上訴人因之受有右腰側挫傷
    、右足和頭部多處鈍挫傷、右骨盆挫傷、下背部挫傷、右大
    腿挫傷及右大趾關節挫傷等傷害。被上訴人因過失碰撞上訴
    人，致上訴人受有前開傷害，且上訴人精神上受有極大痛苦
    ，被上訴人應賠償上訴人因之所支出之醫療費二萬二千五百
    二十八元、工作損失二十八萬四千一百六十元、增加生活上
    需要之費用五萬二千三百零二元及精神上損害賠償五百萬元
    ，總計金額為五百三十五萬八千九百九十元。爰本於侵權行
    為損害賠償之法律關係，求為判命：被上訴人應給付上訴人
    五百三十五萬八千九百九十元，暨自起訴狀繕本送達之翌日
    起至清償日止，按年息百分之五計算利息之判決等語（原審
    判決被上訴人應給付上訴人十五萬九千一百五十四元，及自
    九十七年三月二十三日起至清償日止，按年息百分之五計算
    之利息；而駁回上訴人其餘之請求。嗣上訴人不服原審判決
    ，就受敗訴判決中之部分﹝即醫療費用2,629元、工作損失
    239,616元、增加生活上支出20,890元、精神慰撫金86,865
    元﹞，向本院提起上訴）。
三、上訴人於本院審理時之陳述除與原判決記載相同者予以引用
    外，並補稱：
  (一)上訴人因本件車禍無法參加九十六年十二月地方特考，九十
    七年七月高普考亦受到影響。因上訴人未婚、無男友，車禍
    後，所有日常生活皆須家人從旁協助，從而影響家人生活，
    被上訴人應付出代價。
  (二)上訴人因本件車禍受病痛折磨、復健、就醫，住家離法院甚
    遠，一邊工作一邊準備考試，花費不少時間、精力。又服用
    精神科醫師開立之百憂解後，影響身體並有副作用，此皆因
    被上訴人違規肇事所致，上訴人失業後因情緒不穩，面試皆
    碰壁，影響準備考試之效率。
  (三)被上訴人需一次賠償上訴人四十萬元，上訴人不接受分期給
    付。
貳、被上訴人方面：
一、聲明：求為判決：上訴人之上訴駁回。
二、被上訴人於本院審理時之陳述除與原判決記載相同者予以引
    用外，並補以下列等語，資為抗辯：
  (一)被上訴人承認確有過失，但雙方都有過失；另上訴人要求金
    額過高，故其無法負擔。
  (二)被上訴人經濟狀況不佳，無法以四十萬元與上訴人和解。
、兩造不爭執之事實：
一、被上訴人於九十六年十一月三十日上午九時五分許，騎乘牌
    照號碼NK7─167號重型機車（即道路交通事故現場圖所載Ａ
    車），沿臺南市○○路由南向北方向行駛，途經該路與安通
    路交岔路口前，竟疏於注意，跨越雙黃線行駛，侵入對向車
    道提前左轉，適上訴人騎乘牌照號碼VHQ─128號輕型機車（
    即道路交通事故現場圖所載Ｂ車）沿安和路之對向車道由北
    往南駛來，見狀閃避不及，而遭被上訴人乙○○撞及，致甲
    ○○受有右腰側挫傷、右足和頭部多處鈍挫傷、右骨盆挫傷
    、下背部挫傷、右大腿挫傷及右大趾關節挫傷等傷害（見原
    審卷(三)第31至34頁）。
二、原審法院依職權調閱之調查筆錄、交通事故現場圖、交通事
    故調查表及道路交通事故現場蒐證照片（見台南市警察局第
    三分局南市警三刑偵字第09643287390號刑案偵查卷宗第1至
    25頁），並據「臺灣省臺南區行車事故鑑定委員會」鑑定認
    定：「乙○○為肇事主因」，有該鑑定委員會97年03月19日
    臺南區970178案鑑定意見書可憑（見原審法院97年度交簡字
    第0435號刑事卷宗第12至13頁）。
肆、兩造爭執之事項：
一、上訴人得否依侵權行為損害賠償請求權之規定，向被上訴人
    請求賠償？
二、上訴人請求被上訴人給付之賠償金額是否合理、適當及於法
    有據？
伍、本院之判斷：
一、上訴人得否依侵權行為損害賠償請求權之規定，向被上訴人
    請求賠償？
  (一)查本件被上訴人確有於九十六年十一月三十日上午九時五分
    許，騎乘牌照號碼NK7─167號重型機車，沿臺南市○○路由
    南向北方向行駛，途經該路與安通路交岔路口前，本應注意
    駕駛車輛應依標線行駛，不得跨越雙黃線行駛，而依當時天
    候晴，日間光線充足，道路為柏油路面，並清楚劃設雙黃實
    線，用以分隔對向車道，雙向禁止超車，路面乾燥，無缺陷
    ，無障礙物，視距良好，並無不能注意之情事，詎其竟疏於
    注意，跨越雙黃線行駛，侵入對向車道提前左轉，適上訴人
    騎乘牌照號碼VHQ─128號輕型機車，沿安和路之對向車道由
    北往南駛來，見狀閃避不及，兩車遂發生碰撞，致上訴人所
    有之前揭輕型機車前輪左側擦撞損，左側車身撞損，且上訴
    人因之受有右腰側挫傷、右足和頭部多處鈍挫傷、右骨盆挫
    傷及下背部挫傷等傷害，已據上訴人於原審及本院審理時陳
    述在卷，並經原審及本院依職權調閱調查筆錄、交通事故現
    場圖、交通事故調查表及道路交通事故現場蒐證照片（見台
    南市警察局第三分局南市警三刑偵字第009643287390號刑案
    偵查卷宗第01至25頁）查明無訛，且為被上訴人所不爭執，
    自屬真實。
  (二)被上訴人雖辯稱：上訴人就系爭車禍之發生，亦與有過失云
    云；惟此則為上訴人所堅決否認，且據「臺灣省臺南區行車
    事故鑑定委員會」鑑定報告，已認定被上訴人為肇事主因，
    有該鑑定委員會（97年03月19日）臺南區970178案鑑定意見
    書一份在卷可憑（見原法院97年度交簡字第0435號卷第12至
    13頁）；雖該鑑定報告亦認上訴人駕駛輕型機器腳踏車，未
    注意車前狀況，為肇事次因等語，惟經本院核閱卷附現場圖
    所示以察，被上訴人當時係跨越雙黃線左轉，顯係違規左轉
    ，亦即路權之歸屬本屬直行車之上訴人，而上訴人在警局時
    即陳稱：「我沒有看見對方車，對方突然從對向一部大貨車
    後方左斜穿出來。約一部機車遠。我來不及反應（指事故發
    生前有無看見對方車從何方駛來？發現危險狀況時距你車多
    遠？發現危險時作何反應）。」等語在卷，顯然本件上訴人
    基於其通常駕駛經驗，在客觀上就被上訴人違規左轉之突發
    狀況，已難有預見之可能及認識，自難認上訴人有何具未注
    意車前狀況之過失；鑑定報告此部分意見，顯與事實不符，
    尚不足採。再參諸被上訴人確因上述過失行為經原審法院刑
    事庭以犯過失傷害罪，予以判處拘役五十天，有原審法院九
    十七年度交簡字第四三五號刑事簡易判決書一份在卷可憑（
    見原審卷(二)第07頁）以察，益徵被上訴人就系爭車禍事故之
    發生確具有過失無訛。依上，被上訴人就本件系爭車禍之發
    生，應負完全過失之責任，洵堪認定。
  (三)上訴人因本件系爭車禍事故致受有右腰側挫傷、右足和頭部
    多處鈍挫傷、右骨盆挫傷、下背部挫傷、右大腿挫傷及右大
    趾關節挫傷等傷害，有上訴人所提出之診斷證明書共九紙在
    卷可憑（見前揭警局卷第13頁、臺灣臺南地方法院檢察署97
    年度核交字第0362號卷第6至7頁、97年度偵字第1177號卷第
    4至5頁、原審卷第31至34頁），並經原審法院依職權調取「
    財團法人奇美醫院」之病情摘要附卷可按（見原審卷(三)第78
    頁），已如前述，並屬真實；足證被上訴人上開過失行為與
    上訴人所受上開傷害結果間，具有相當之因果關係，應堪認
    定。從而，上訴人之身體權、健康權既因被上訴人之過失不
    法侵害行為而生損害，自應由被上訴人負侵權行為損害賠償
    之責任。
二、上訴人請求被上訴人給付之賠償金額是否合理、適當及於法
    有據？
  (一)按因故意或過失，不法侵害他人之權利者，負損害賠償責任
    ；又不法侵害他人之身體或健康者，對於被害人因此喪失或
    減少勞動能力，或增加生活上之需要時，應負損害賠償責任
    ；而汽車、機車或其他非依軌道行駛之動力車輛，在使用中
    加損害於他人者，駕駛人應賠償因此所生之損害；另不法侵
    害他人之身體、健康、名譽、自由、信用、隱私、貞操，或
    不法侵害其他人格法益而情節重大者，被害人雖非財產上之
    損害，亦得請求賠償相當之金額；再不法毀損他人之物者，
    被害人得請求賠償其物因毀損所減少之價額；民法第一百八
    十四條第一項前段、第一百九十三條第一項、第一百九十一
    條之二前段、第一百九十五條第一項前段及第一百九十六條
    分別定有明文。次按慰藉金之賠償以人格權遭受侵害，使精
    神上受有痛苦為必要，至其核給之標準固與財產上損害之計
    算不同，惟非不可斟酌雙方身分、資力與加害程度，及其他
    各種情形核定相當之數額；換言之，以人格權遭遇侵害，受
    有精神上之痛苦，而請求慰藉金之賠償，其核給之標準，須
    斟酌雙方之身分、資力與加害程度及其他各種情形核定相當
    之數額。且所謂「相當」，應以實際加害情形與其名譽影響
    是否重大及被害人之身分、地位與加害人之經濟情況等關係
    定之（最高法院47年度台上字第1221 號及同院51年度台上
    字第0223號判例參照）。
  (二)次按本件被上訴人確有於上揭時地，本應注意駕駛車輛應依
    標線行駛，不得跨越雙黃線行駛，而依當時天候晴，日間光
    線充足，道路為柏油路面，並清楚劃設雙黃實線，用以分隔
    對向車道，雙向禁止超車，路面乾燥，無缺陷，無障礙物，
    視距良好，並無不能注意之情事，詎其竟疏於注意，跨越雙
    黃線行駛，侵入對向車道提前左轉，適上訴人騎乘前揭輕型
    機車，沿安和路之對向車道由北往南駛來，見狀閃避不及，
    兩車遂發生碰撞，致上訴人因之受有右腰側挫傷、右足和頭
    部多處鈍挫傷、右骨盆挫傷及下背部挫傷等傷害，已如前述
    。從而上訴人本於侵權行為之法律關係，請求上訴人應賠償
    其因受有前揭傷害所造成之損失，自屬有據；茲就上訴人請
    求之損害賠償金額是否可採，分項審酌如下：
  (甲)醫療費用部分：
    上訴人主張其因本件車禍而至「財團法人奇美醫院」、「國
    立成功大學醫學院附設醫院」、「鴻揚復健科診所」等急診
    及治療時，共支出醫療費用二萬五千一百五十七元（包括起
    訴時誤以增加生活支出請求之因燙傷及過敏需敷藥之醫療費
    用 2,629元），已據其提出前揭醫院診所之醫療費用收據在
    卷足憑（見原審卷(一)第05至18頁，原審卷(三)第35至54頁），
    且為被上訴人於原審及本院所不爭執，自屬真實；另經本院
    核閱前揭醫療費用收據明細所載，核其內所載之醫療項目均
    屬必要之費用；從而上訴人就此部分請求被上訴人應賠償其
    醫療費用二萬五千一百五十七元，自屬於法有據。
  (乙)工作損失部分：
    上訴人主張其原擔任「美美鮮花店」員工，因本件車禍造成
    停止工作一年（自96年12月01日至97年11月30日止）及失業
    ，含年終獎金（7,680 元）共損失二十八萬四千一百六十元
    等語，並提出證明一份為證（見原審卷(三)第48頁）。按本件
    上訴人因本件系爭車禍固受有右腰側挫傷、右足和頭部多處
    鈍挫傷、右骨盆挫傷、下背部挫傷、右大腿挫傷及右大趾關
    節挫傷等傷害，惟究其所受傷勢均為鈍挫傷，並無骨折或需
    開刀施以手術之重大傷勢；此徵諸上訴人於車禍當日上午九
    時十七分至「財團法人奇美醫院」急診，於當日下午二時四
    十分即行出院（見前揭警卷第13頁之財團法人奇美醫院96年
    12月03日出具之診斷證明書所載），顯見上訴人於系爭車禍
    事故發生當日，經醫師診治後，判斷傷勢並無需住院，而得
    即行出院；另依該醫院九十六年十二月四日及九十六年十二
    月十八日出具之診斷證明書所載，已認上訴人應休養二星期
    、一個月（見前揭核交卷宗第6頁、前揭偵查卷第4頁）；而
    經原審法院依職權向「財團法人奇美醫院」調取病情摘要結
    果（見原審卷(三)第78頁），則記載上訴人於九十六年十二月
    十八日複診，因為背痛不宜彎腰搬物品或久坐或久站，建議
    宜再休息一個月，亦即約休養至九十七年一月十八日止。再
    徵諸上訴人在「美美鮮花店」之工作性質係搬運小型花籃，
    大的花籃搬不動，要別人一起幫忙才能搬運，及接聽電話或
    接待客人，已據其於原審審理時自承在卷（見原審卷(三)第73
    頁）以觀；足見上訴人之工作性質，並非全係搬運花籃，仍
    有接聽電話或接待客人等無需搬運花籃之輕便工作，應堪認
    定。因之，本院審酌上訴人所受之傷勢及前揭醫院診斷證明
    書所述，認其應休養之期間以一個月又十八天為適當（即自
    96年12月1日起至97年1月18日止）。另按每逢年終，事業單
    位如有盈餘，多會發給年終獎金，以酬謝勞工一年來之辛勞
    ，乃社會上一般稍具常識者所皆知之事實。本件系爭車禍事
    故係發生於九十六年十一月三十日，距九十六年年終僅一個
    月，而上訴人因本件系爭車禍受傷，雇主原同意上訴人請假
    二個月休養，惟上訴人覺得身體不適擬再請假一個月，遂因
    請假期間過久，致雇主無法繼續雇用，而無法發予年終獎金
    七千六百八十元等情，已據上訴人於原審陳述在卷（見原審
    卷(三)第19頁），並有其所提出之雇主「美美鮮花店」負責人
    林淑美出具之證明書影本一紙附卷可按（見原審卷(三)第48頁
    ），且為被上訴人所不爭執，自堪信為真實。至年終獎金固
    為雇主之恩給，惟上訴人之雇主林淑美既出具證明上訴人本
    可領得年終獎金七千六百八十元，則上訴人據此主張其因本
    件車禍，致損失年終獎金七千六百八十元等語，尚非虛妄，
    應堪憑採。依上，上訴人因本件系爭車禍自醫院出院後應休
    養一個月又十八天，按其每月薪資收入二萬三千零四十元核
    計，上訴人可請求之工作損失為三萬六千八百六十四元（計
    算式：23,040＋﹝23,040×18÷30﹞＝36,864）；另加計年
    終獎金七千六百八十元，總計為四萬四千五百四十四元。從
    而，上訴人本於系爭車禍事故所請求之工作損失於四萬四千
    五百四十四元之範圍內為適當；至逾此金額之請求即二十三
    萬九千六百十六元（284,160－44,544＝239,616），尚嫌過
    高，難謂正當。
  (丙)增加生活支出部分：
    上訴人主張其因本件車禍事故，致支出計程車費三千五百五
    十元、洗髮費三千六百四十元、車禍當時物件損失：手錶六
    千四百元、安全帽一千三百元、資料夾七十九元、眼鏡五千
    元、隱形眼鏡三千元、手套四百元、充電電池二個一百三十
    九元、護腰二千一百元、假扣押裁判費一千元、購買書狀及
    影印費、掛號郵資五百六十五元、汽油費一萬元、電話費二
    千元，合計支出三萬九千一百七十三元（應扣除改依醫療費
    用請求之2,629 元）等語，固據提出機車修理費用、手錶、
    安全帽及洗髮等收據為證。惟按：
  (1)按當事人主張有利於己之事實者，就其事實有舉證之責任。
    但法律別有規定，或依其情形顯失公平者，不在此限；民事
    訴訟法第二百七十七條定有明文。次按民事訴訟如係由原告
    （即本件上訴人）主張權利者，應先由原告負舉證之責，若
    原告不能舉證，以證實自己主張之事實為真實，則被告（即
    本件被上訴人）就其抗辯事實即令不能舉證，或其所舉證據
    尚有疵累，亦應駁回原告之請求（最高法院17年度上字第09
    17號判例參照）。另按損害賠償之債，以有損害之發生及有
    責原因之事實，並二者間有相當因果關係為其成立要件。而
    所謂相當因果關係由「條件關係」與「相當性」所構成，條
    件關係是採「若無此行為，必不生此種損害」，即「若無，
    則不」為認定，「相當性」係以行為人之行為所造成的客觀
    存在事實，為其觀察之基礎，並就此客觀存在之事實，依吾
    人智識經驗判斷，通常均有發生同樣損害結果之可能者，該
    行為人之行為與損害之間即有因果關係（最高法院94年度台
    上字第2210號判決參照）。
  (2)經本院審酌上訴人所主張之前揭事實，其中護腰二千一百元
    部分，係上訴人因本件系爭車禍事故受有右腰側挫傷、右骨
    盆挫傷、下背部挫傷及右大腿挫傷等傷害，經醫師囑其因背
    痛不宜彎腰搬物品或久坐、久站，應休息一個月又十八天，
    已如前述，則上訴人購買護腰顯係基於病情所需要，自應予
    准許。至上訴人主張因車禍當時損壞手錶、安全帽、資料夾
    、眼鏡、隱形眼鏡、手套、充電電池等物品，則為被上訴人
    所堅決否認，且上訴人所提出之收據要之僅能證明其曾購買
    此物品而已，究尚不能執此證明上開物品均因本件系爭車禍
    事故而遭損壞。從而，上訴人此部分費用之請求，尚難准許
    。又上訴人主張因本件系爭車禍事故另支出計程車費、洗髮
    費、汽油費、電話費等費用，亦為被上訴人所堅決否認，且
    其並未能提出確切之證據足資證明上開支出均係因本件車禍
    事故所增加之支出，則上訴人此部分費用之請求，仍於法無
    據。再者，上訴人為保全債權對被上訴人之財產為假扣押，
    其聲請程序費用一千元應由何人負擔，依法應依法院假扣押
    裁定認定之，並得為執行名義，究之並非因侵權行為所生之
    損害，自無從在本件損害賠償之訴請求：又司法狀紙、訴訟
    文書影印等費用，乃進行訴訟程序之必要費用，該部分應計
    入本件訴訟費用中，於核定訴訟費用時予以審酌，亦非因侵
    權行為所生之損害，上訴人依侵權行為之損害賠償請求權，
    要求被上訴人賠償該部分之花費，亦無理由。
  (3)依上，本件上訴人就此部分得向被上訴人請求之增加生活支
    出於二千一百元之範圍內為適當；至逾此金額之請求即三萬
    七千零七十三元（39,173－2,100 ＝37,073），即屬無據，
    難謂正當。
  (丁)精神慰撫金部分：
    本件上訴人確因被上訴人之過失行為，使其身體多處受傷，
    進出醫院多次治療、複診及復健，其身體健康確受影響，並
    因之失去工作，已如前述；顯見彼時上訴人所受之傷勢非輕
    ，衡情其精神及身體上確受有相當痛苦，當不言可喻。從而
    本件上訴人本於侵權行為之法則，請求被上訴人應賠償其非
    財產上之損失，自屬有據。經查上訴人現年三十三歲（64年
    10月31日出生），教育程度為大學畢業，目前無工作，九十
    四年度薪資所得為八萬二千五百元、利息所得為一千一百九
    十四元，九十五年度薪資所得為二萬四千二百四十五元、利
    息、股利所得為三千二百九十五元，九十六年度薪資所得為
    七千九百八十元、利息所得為二千一百三十一元，於系爭車
    禍發生前原在鮮花店打工，每月收入為二萬三千零四十元，
    名下除有機車一輛外，並無其它財產；而被上訴人現年二十
    六歲（71年07月11日出生），高職畢業之教育程度，九十四
    年度並無所得，九十五年度薪資所得為十一萬七千五百五十
    元，九十六年度薪資所得為二十萬六千六百八十元，現任職
    大亞電纜公司，每月收入約一萬三、四千元，已經兩造於原
    審及本院審理時分別陳述在卷（見原審卷(三)第60頁，本院卷
    第34至35、48至49頁），並有原審依職權所調取之稅務電子
    閘門財產所得調件明細表附卷可按（見原審卷(三)第07至17頁
    ）；本院斟酌兩造之教育程度、身份、地位、經濟能力、被
    上訴人所受之刑罰制裁、犯罪後之情況及上訴人因此遭受精
    神上痛苦之程度等一切情狀，應認上訴人請求被上訴人賠償
    其非財產上之損害於十八萬元之範圍內為適當；因原審已判
    准給付十萬元，因之，上訴人請求再給付八萬元，自於法有
    據；至逾此金額之再請求即六千八百六十五元（86,865－80
    ,000＝6,865），尚嫌過高，難謂正當。
陸、綜上所述，本件上訴人所得請求之金額（扣除未上訴之機車
    毀損金額4,935元）為二十五萬一千八百零一元（即25,157
    ＋44,544＋2,100＋180,000＝251,801），已如前述；惟本
    件上訴人於本件發生損害後，業已向被上訴人所投保強制汽
    車責任險之保險人申請取得強制責任險理賠金共計一萬四千
    九百五十三元（即於97年07月15日取得1,175元，97年7月18
    日取得13,778元），已為上訴人所不爭執，並有上訴人所提
    出之存摺影本一紙附卷可按（見原審卷(三)第61頁）。據此，
    上訴人確已向保險人申請取得強制責任險理賠金一萬四千九
    百五十三元，應堪認定。而按保險人依本法規定給付之保險
    金，視為加害人或被保險人損害賠償金額之一部分；加害人
    或被保險人受賠償請求時，得扣除之；強制汽車責任保險法
    第三十條定有明文。因之依強制汽車責任保險法第三十條規
    定，於該強制機車保險賠償金之範圍內，加害人或強制汽車
    責任保險之被保險人之損害賠償責任即因而解免。易言之，
    保險人得代位行使被保險人對於加害人之損害賠償請求權時
    ，被保險人即不得再向加害人請求損害賠償；亦即尚難謂除
    保險法第五十三條規定之情形外，縱保險法以外之法律有保
    險人得代位行使被保險人之權利之規定，被保險人於受領保
    險給付後，仍得向加害人請求損害賠償（最高法院88年度台
    上字第0353號判決參照）。則揆諸前揭說明，此部分金額自
    應視為被上訴人賠償金額之一部而予以扣除。從而本件上訴
    人本於侵權行為損害賠償請求權之法律關係，請求被上訴人
    應給付有關醫藥費用等（即扣除機車毀損之金額）之損害共
    計二十三萬六千八百四十八元（即256,736﹝指包括機車毀
    損得請求之全部損害﹞－14,953＝241,783；241,783－4,93
    5﹝即機車毀損部分﹞＝236,848），及自刑事附帶民事訴訟
    起訴狀繕本送達被上訴人之翌日（即97年03月23日，見原審
    卷(三)第19頁）起至清償日止，按年息百分之五計算之法定利
    息；為有理由，應予准許。至上訴人逾此部分（指扣除機車
    毀損之金額）所為之請求，為無理由，應併駁回；其此部分
    假執行之聲請，亦失所附麗，應併予駁回。原審就上開應准
    許部分即八萬二千六百二十九元（236,848－154,219＝82,6
    29），為上訴人敗訴之判決，並駁回其此部分假執行之聲請
    ，尚有未洽，上訴人就此部分上訴意旨指摘原判決不當，求
    予廢棄改判，為有理由，爰由本院予以廢棄改判如主文第二
    項所示。至於上訴人之請求不應准許部分，原判決為上訴人
    敗訴之判決，並駁回其假執行之聲請，經核於法並無不合，
    上訴人上訴意旨就此部分求予廢棄改判，為無理由，應駁回
    其上訴。
柒、又本件待證事實已臻明確，兩造其餘攻擊防禦方法及舉證，
    對判決之結果已不生影響，爰不一一詳為審酌，附此敘明。
捌、據上論結，本件上訴為一部有理由，一部無理由，依民事訴
    訟法第四百五十條、第四百四十九條、第七十八條及第七十
    九條，判決如主文。
中    華    民    國    98    年    6     月    23    日
                  民事第一庭    審判長法  官  林金村
                                      法  官  蘇清恭
                                      法  官  張世展
上為正本係照原本作成。
不得上訴。
中    華    民    國    98    年    6    月     24    日
                                      書記官  吳秋賢


司法院資訊處製作；財團法人民間司法改革基金會備份。
